【裁判字號】    97,消債更,1107
【裁判日期】    980827
【裁判案由】    更生事件
【裁判全文】
臺灣臺中地方法院民事裁定          97年度消債更字第1107號
    聲  請  人
    即  債務人  甲○○
                          巷7.
    代  理  人  賴宜孜  律師
    相  對  人
    即  債權人  台灣土地銀行股份有限公司
    法定代理人  蔡慶年
    代  理  人  乙○○
    相  對  人
    即  債權人  國泰世華商業銀行股份有限公司
    法定代理人  汪國華
    代  理  人  丁○○
    相  對  人
    即  債權人  渣打國際商業銀行股份有限公司
    法定代理人  麥侃哲
    相  對  人
    即  債權人  遠東國際商業銀行股份有限公司
    法定代理人  洪信德
    代  理  人  丙○○
    相  對  人
    即  債權人  台新國際商業銀行股份有限公司
    法定代理人  吳清文
    代  理  人  江文成
    相  對  人
    即  債權人  中國信託商業銀行股份有限公司
    法定代理人  羅聯福
上列當事人間消費者債務清理事件，債務人聲請更生，本院裁定
如下：
    主    文
聲請人即債務人甲○○自中華民國98年 8月27日16時起開始更生
程序。
    理    由
一、按債務人與金融機構協商成立者，不得聲請更生或清算，但
    因不可歸責於己之事由，致履行顯有重大困難者，不在此限
    ；本條例施行前，債務人依金融主管機關協調成立之中華民
    國銀行公會會員辦理消費金融案件無擔保債務協商機制與金
    融機構成立之協商，準用前項之規定，消費者債務清理條例
    第151條第5項、第 6項分別定有明文。又聲請更生或清算不
    合程式或不備其他要件者，法院應以裁定駁回之，但其情形
    可以補正者，法院應定期間先命補正，復為同條例第八條所
    明定。
二、本件聲請人即債務人主張因財產及收入不足以清償債務，前
    曾於95年 7月15日依照中華民國銀行公會會員辦理消費金融
    案件無擔保債務協商機制與金融機構成立協商，自95年 8月
    起，分60期，利率 9.88%，且每月10日清償新台幣23,936元
    ，惟因聲請人每月薪資僅約24,000元，在扣除自己生活必要
    費用後，實無法依協商條件履行，於95年10月起毀諾，故聲
    請人無力繼續履行原協商條件，顯係因非可歸責於己之事由
    致履行有重大困難等語，業據提出協議書、無擔保債務還款
    計劃在卷可按。從而，債務人主張無法清償債務人等語，應
    堪採信。
三、然查，本件經依職權向各金融機關債權人函查債務人消費明
    細紀錄顯示，債務人消費內容多為大額信用貸款（91年3月2
    1日400,000元、93年2月26日180,000元、94年3月2日150,00
    0元）、代償債務（91年10月7日200,000元、93年4月26日15
    5,707元） 、美容髮廊（髮研空間髮廊、詩雅美容坊、歐麗
    姿特經絡美體連鎖店）、銀樓（寶豐銀樓）、百貨（太百豐
    原、中友百貨）、電子（全國電子）、保險（國華產物保險
    、國華人壽、富邦人壽、遠雄人壽）、預借現金（92年 1月
    90,000元）、電信（暐欣通信器材）、服飾（棉花田鞋坊、
    三采服飾、熱力鞋坊、冬隆服飾店、俏咪咪、JJ流行精品服
    飾、3之6鞋行、皮皮鞋店、富吉鞋行）、娛樂（玫瑰唱片）
    、電信（次數金額異常）、加油站（次數金額異常）、其他
    （勝羽商行、金的車行、苑北企業公司、微風小館）等（其
    他小額未列計），而其每月消費額度時有逾越薪資總額之情
    事，此有債權人提出之消費帳明細及本院製作之消費明細表
    附卷可稽，如是上述消費性質非生活必要之支出，而係奢侈
    、浪費之性質。惟因債務人既因債務負擔沈重，本院仍准其
    更生。
四、又債務人之消費內容既如前述，核與消費者債務清理條例第
    134條第4款所稱：「浪費、賭博或其他投機行為，致財產顯
    然減少或負擔過重之債務」等不免責事由相當。次以債權人
    亦表明反對債務人之更生聲請，未來本件更生程序，恐將因
    其更生方案無法獲致債權人會議通過或法院認可而宣告清算
    ，徒增程序勞費，欠缺實益。惟，本院仍認應准債務人進入
    更生程序，提供其更生方案付諸表決之機會，爰裁定如主文
    。
中    華    民    國    98    年    8     月    27    日
                  民事庭法  官   顏世傑
上為正本係照原本作成
本件不得抗告
本裁定已於98年8月27日16時公告。
中    華    民    國    98    年    8     月    27    日
                        書記官   劉玥秀


司法院資訊處製作；財團法人民間司法改革基金會備份。
